【裁判字號】    92,裁,346
【裁判日期】    920313
【裁判案由】    土地買回
【裁判全文】
最  高  行  政  法  院  裁  定                    九十二年度裁字第三四六號
    聲  請  人  甲○○
                丙○○
                          送達.
    共      同
    訴訟代理人  乙○○
右聲請人與相對人臺北市政府間土地買回事件，聲請人對於中華民國九十一年二月二
十七日本院九十一年度裁字第一五九號裁定，聲請再審。本院裁定如左：
    主  文
再審之聲請駁回。
再審訴訟費用由聲請人負擔。
    理  由
一、按當事人對於本院所為裁定聲請再審，必須原裁定具有行政訴訟法第二百七十三
    條第一項、第二項所列情形之一者，始得為之。而該條第一項第十三款所謂發現
    未經斟酌之證物，係指該項證物在前訴訟程序中即已存在，而當事人不知其存在
    或不能予以使用，現始發現或得使用者而言，並以如經斟酌可受較有利之裁判者
    為限。
二、本件聲請再審意旨略謂：聲請人於前程序之訴訟代理人於民國八十九年五月五日
    變更住所至臺北市○○街二三五號三樓之三，另聲請人前已具狀陳明送達處所為
    臺北市○○街一○八號六樓，前程序送達補正裁定時，向臺北市○○○路二十三
    之二號一樓為送達，因訴訟代理人住所遷移無法得知而無從補正；鈞院前程序又
    在聲請人未陳明住所變更之際，將九十年度裁字第一六五號裁定寄至臺北市○○
    街一○八號六樓，由聲請人收受，該送達方式明顯違法，所為駁回聲請人之訴之
    判決，自有違誤。聲請人現發見未經斟酌之證物，即訴訟代理人戶籍遷移之證明
    ，足以證明前開各節事實，為此提起本件再審聲請云云。經查：本件聲請人係對
    本院九十一年度裁字第一五九號裁定（下稱原裁定）聲請再審，則於本件必須以
    聲請人所發見之證物如經斟酌可得較原裁定有利之裁判為必要。然觀之本院原裁
    定案卷，聲請人於前程序提出之再審起訴狀，記載聲請人甲○○、訴訟代理人乙
    ○○之住居所為臺北市○○街一○八號六樓，丙○○之住居所為臺北市○○路一
    一四號，並指定聲請人甲○○為其送達代收人，其後聲請人即未再陳報變更住居
    所，本院前程序乃向臺北市○○街一○八號六樓送達裁定，該裁定亦由聲請人甲
    ○○簽名收受，原裁定之送達即無不合，且不因原裁定未向訴訟代理人乙○○之
    戶籍住所送達而有異，是前開送達程序核與訴訟代理人於八十九年五月五日之遷
    移戶籍處所無涉，聲請人所主張其發見之證物即訴訟代理人遷移戶籍之戶籍謄本
    縱經斟酌，亦無從得較有利之裁判。從而，聲請人以發見未經斟酌之證物為由，
    就原裁定聲請再審，難謂為有理由，應予駁回。至聲請人就原裁定所再審之本院
    九十年度裁字第一六五號裁定所為指摘各節，因聲請人並非對該裁定聲請再審，
    且原裁定尚未經廢棄，本院自無從予以斟酌，併此明。
三、依行政訴訟法第二百八十三條、第二百七十八條第二項、第一百零四條、民事訴
    訟法第九十五條、第七十八條、第八十五條第一項前段，裁定如主文。
中      華      民      國     九十二     年     三     月     十三     日
                    最 高 行 政 法 院  第 三 庭
                                審 判 長 法  官      葉  振  權
                                         法  官      林  家  惠
                                         法  官      吳  錦  龍
                                         法  官      劉  鑫  楨
                                         法  官      吳  明  鴻
右  正  本  證  明  與  原  本  無  異
                                         法院書記官  阮  桂  芬
中    華    民    國    九十二      年      三        月      十三      日


司法院資訊處製作；財團法人民間司法改革基金會備份。
